臺灣臺南地方法院刑事判決　
110年度訴字第728號
公  訴  人  臺灣臺南地方檢察署檢察官
被      告  吳明軒



上列被告因傷害案件，經檢察官提起公訴（110年度偵字第7774
號），被告於本院行準備程序時就被訴事實為有罪之陳述，經本
院裁定由受命法官獨任以簡式審判程序審理並判決如下：
    主  文
吳明軒犯傷害罪，處拘役貳拾日，如易科罰金，以新台幣壹仟元
折算壹日。
扣案電擊棒壹支沒收之。
    事  實
一、緣楊博雄因不滿吳明軒於民國109年11月24日在其臉書貼文
    下留言「你這個好厲害的果子貍」等語，雙方因而發生爭執
    並相約在臺南市○里區○○路00號前見面談判。詎吳明軒於同
    日15時14分許，見楊博雄駕駛車牌號碼000-0000號自用小客
    車抵達上址後，即基於傷害他人身體之犯意，前往楊博雄所
    在之駕駛座以電擊棒攻擊之，致楊博雄受有頸部挫傷、雙手
    第1、2指擦挫傷之傷害。楊博雄旋即下車持槍對吳明軒射擊
    ，且持西瓜刀追砍吳明軒（楊博雄所涉槍砲、殺人部分，另
    經本院以110年度訴字第302號刑事判決判處應執行有期徒刑
    7年2月）。嗣經警據報到場處理並扣得吳明軒所有且供其實
    施傷害犯行所用之電擊棒1支。
二、案經楊博雄訴請臺南市政府警察佳里分局報告臺灣臺南地方
    檢察署檢察官偵查起訴。
    理  由
一、本件被告吳明軒所犯為死刑、無期徒刑、最輕本刑為3年以
    上有期徒刑以外之罪，亦非屬高等法院管轄之第一審案件，
    其於準備程序進行中，先就被訴事實為有罪之陳述，經法官
    告知簡式審判程序之旨，並聽取公訴檢察官之意見後，依刑
    事訴訟法第273條之1第1項、第273條之2等規定，裁定進行
    簡式審判程序，且不受同法第159條第1項、第161條之2、第
    161條之3、第163條之1及第164條至第170條所規定證據能力
    認定及調查方式之限制，合先敘明。
二、上揭犯罪事實，業據被告於本院審理時坦承不諱（參見本院
    卷第41頁、第47頁），並經告訴人楊博雄於警詢及偵查中證
    述屬實（參見警卷第3頁至背面、偵一卷第77頁至第85頁）
    ，且有臉書帳號名稱「楊博雄」貼文2則暨下方「吳明軒」
    留言、吳明軒與楊博雄通訊軟體MESSENGER對話紀錄截圖2張
    、監視器錄影畫面截圖14張各件附卷可稽（參見警卷第16頁
    至第17頁、第19頁至第21頁、第18頁、第22頁至第28頁），
    被告於本院審理時之自白與事實相符，應堪採信。另告訴人
    楊博雄因被告之攻擊行為受有頸部挫傷、雙手第1、2指擦挫
    傷之傷害一節，亦有奇美醫療財團法人佳里奇美醫院診斷證
    明書1份在卷足參（參見警卷第71頁）。從而，被告傷害犯
    行，罪證明確，堪以認定，應依法論科。
三、核被告所為係犯刑法第277條第1項之傷害罪。茲審酌被告犯
    罪動機、手段、犯罪時所受之刺激、告訴人因而所受之傷害
    程度、犯罪後坦承犯行之犯罪後態度，業已原諒告訴人對其
    殺人未遂部分犯行，並與告訴人就該部分達成和解，有本院
    110年度南司刑移調字第207號調解筆錄1份在卷（參見本院
    卷第57頁至第58頁），然因恐懼告訴人報復而未能就本件傷
    害犯行與告訴人進行調解（參見本院卷第41頁）；另斟酌被
    告品行、智識程度、家庭、經濟狀況（均詳卷）等一切情狀
    ，量處如主文所示之刑，並諭知易科罰金之折算標準，以資
    懲儆。
四、扣案電擊棒1支（參見本院卷第59頁所示扣押物品清單），
    為被告所有且供其犯罪所用之物，業據被告於警詢時供承在
    卷（參見警卷第8頁背面），爰依刑法第38條第2項之規定沒
    收之。　　
據上論斷，應依刑事訴訟法第273條之1第1項、第299條第1項前
段，刑法第277條第1項、第41條第1項前段、第38條第2項，刑法
施行法第1條之1，判決如主文。
本案經檢察官盧駿道到庭執行職務。
中　　華　　民　　國　　110 　年　　11　　月　　9 　　日
                      刑事第九庭  法　官 卓穎毓
以上正本證明與原本無異。
如不服本判決應於收受本判決後20日內向本院提出上訴書狀，並
應敘述具體理由。其未敘述上訴理由者，應於上訴期間屆滿後20
日內向本院補提理由書狀（均須按他造當事人之人數附繕本）「
切勿逕送上級法院」。 
　　　　　　　　　　　　　　　　　書記官 歐慧琪 
中　　華　　民　　國　　110 　年　　11　　月　　9 　　日
附錄論罪科刑法條：
中華民國刑法第277條
傷害人之身體或健康者，處5年以下有期徒刑、拘役或50萬元以
下罰金。
犯前項之罪，因而致人於死者，處無期徒刑或7年以上有期徒刑
；致重傷者，處3年以上10年以下有期徒刑。